臺灣臺東地方法院刑事裁定
111年度提字第13號
聲  請  人
即被逮捕人  蘇云海



上列聲請人即被逮捕人因竊盜案件，聲請提審，本院裁定如下：
    主  文
聲請駁回，蘇云海並解返臺灣臺東地方檢察署。 
    理  由
一、聲請意旨如附件聲請狀所載。
二、按人民被法院以外之任何機關逮捕、拘禁時，其本人或他人
    得向逮捕、拘禁地之地方法院聲請提審；但經法院裁判而剝
    奪人身自由者，得以裁定駁回之，提審法第1條第1項前段、
    第5條第1項第5款分別定有明文。惟本件聲請人所爭執之內
    容，牽涉執行檢察官指揮不合法或不當（如未經合法傳喚執
    行），本院認仍應依提審法規定妥為處理，爰不逕依該款規
    定裁定駁回，應為實體審查（參閱許旭聖，修正後提審法之
    相關實務問題研析，司法新聲，第112期，民國103年10月，
    第37頁）。又所謂「逮捕」，係指以強制力，解送現行犯或
    通緝犯至一定處所。所謂「拘禁」，係指以強制力，將人拘
    束於特定處所。而被告逃亡或藏匿者，得通緝之；通緝經通
    知或公告後，檢察官、司法警察官得拘提被告或逕行逮捕之
    ，刑事訴訟法第84條、第87條第1項定有明文。
三、查聲請人蘇云海前因竊盜案件，經本院以111年度東原簡字
    第41號判決判處拘役50日，如易科罰金，以新臺幣1,000元
    折算1日，並於111年8月15日確定。而臺灣臺東地方檢察署
    檢察官為執行本院上開確定判決，傳喚聲請人到案執行，嗣
    因聲請人經合法通知並未到案執行(見執行卷送達證書)，經
    檢察官核發拘票仍拘提未獲，由臺灣臺東地方檢察署檢察官
    於111年11月1日以東檢亮執辛緝字第508號發佈通緝在案，
    有上開判決書、刑事判決正本送達證書、臺灣高等法院被告
    前案紀錄表、執行送達證書、臺灣臺東地方檢察署檢察官拘
    票、臺灣臺東地方檢察署通緝書、逮捕通知書各1份在卷可
    稽。聲請人既係因判決確定後未到案執行，經檢察官通緝後
    為警逮捕到案，致剝奪其人身自由，並非遭非法逮捕，揆諸
    前揭說明，聲請人提審之聲請為無理由，應予駁回，並將聲
    請人解返原解交之機關即臺灣臺東地方檢察署。
四、至聲請意旨所稱其對判決不服、不及準備易科罰金之金額等
    情，並非法院提審程序所得處理事項，應另以其他刑事訴訟
    程序救濟，附此敘明。
五、依提審法第9條第1項後段，裁定如主文。
中　　華　　民　　國　　111 　年　 11 　　月　　 4　　日
                  刑事第二庭  法  官  李承桓
以上正本證明與原本無異。
如不服本裁定，應於裁定送達後10日內向本院提出抗告狀（須附
繕本）。
「切勿逕送上級法院」　　　　　　
                              書記官  黃健豪　　　
中　　華　　民　　國　　111 　年　　11　　月　　4 　　日